福建金門地方法院刑事附帶民事訴訟判決　93年度簡附民上字第3 號
上訴人
即原告　　乙○○
上訴人
即被告　　甲○○
上當事人間請求損害賠償事件，上訴人對於中華民國93年10月28日本
院金城簡易庭所為第一審判決（93年度城簡附民字第2 號），提起上
訴，本院判決如下：
    主      文
上訴駁回。
第二審訴訟費用由兩造各自負擔。
    事實及理由
甲、
(一)、上訴人乙○○除援用原審之陳述外，另主張：上訴人乙○○因
      被上訴人之侵權行為，致無法再將系爭房屋出租予他人之損失
      ，則依民法第216 條規定，自被上訴人搬遷前開物品後，即自
      92年10月至93年5 月止，上訴人無法將系爭房屋出租之租金損
      害，即應由被上訴人甲○○負責。
(二)、並聲明： (一)、原判決不利於上訴人乙○○部分廢棄。
               (二)、上廢棄部分，被上訴人甲○○應再給付上訴人
               (三)、第一、二審訴訟費用由上訴人甲○○負擔。
               (四)、駁回對造之上訴。
(三)、就證據部分，則援用第一審提出之證據。
乙、
(一)、上訴人甲○○除援用原審之陳述外，另主張：上訴人甲○○存
      放於友人周懋盛處之物品，非全數為上訴人乙○○所有，有部
      分仍為上訴人甲○○所有。故上訴人乙○○所有之物品，價值
      不值20萬元，且上訴人乙○○所提之收據，其內容顯有不實。
      而上訴人甲○○有意與上訴人乙○○和解，以分期給付方式為
      之，但為上訴人乙○○所拒絕。
(二)、並聲明： (一)、原判決不利於上訴人甲○○部分廢棄。
               (二)、右廢棄部分，上訴人乙○○之訴駁回。
               (三)、第一、二審訴訟費用由上訴人甲○○負擔。
               (四)、駁回對造之上訴。
(三)、就證據部分，則援用第一審提出之證據。
丙、本院得心證之理由：
一、上訴人即原告乙○○經合法傳喚，以出國旅遊未返為理由，請求
    變更言詞辯論期日，不屬正當理由，而未到庭，爰不待其陳述，
    逕行為一造辯論判決，合先敘明。
二、本件上訴人乙○○主張兩造於92年4 月4 日就系爭房屋訂立租賃
    契約，約定租期2 年，每月租金4 萬元，原告則依約提供風扇等
    器材設備供被告使用。詎被告竟於同年9 月28日上午某時許，將
    各該物品載運至訴外人周懋盛位在金城鎮○○路○ 段240 巷3 號
    租屋處，憑以充當對其20萬元債務之擔保，且上訴人甲○○未經
    上訴人乙○○同意，逕行搬走吊扇4支 、舞台燈4 件、電視2 台
    、喇叭2 個、椅子50張、桌子5 張、冰箱1 台並加以侵占，而上
    開物品之價額，約20萬元等事實，此部分事實之認定及法律之適
    用，本院所持見解均予原判決相同，茲依民事訴訟法第454 條第
    2項之規定，引用原判決理由欄之記載。
三、至上訴人乙○○於本院主張上訴人甲○○搬走上開物品，致其無
    法將系爭房屋租予他人，所造成之租金損失，應由上訴人甲○○
    負賠償責任云云。惟按：
１、按因犯罪而受損害之人，於刑事訴訟程序固得附帶提起民事訴訟
    ，對於被告請求回復其損害，但其請求回復之損害，以被訴犯罪
    事實所生之損害為限，否則縱令得依其他事由，提起民事訴訟，
    亦不得於刑事訴訟程序附帶為此請求 (最高法院60年台上字第633
    號判例意旨參照）。
２、本件原審及本院刑事判決認定之犯罪事實，均為上訴人甲○○侵
    占上開物品，而未有侵占上開物品後致上訴人乙○○無法出租系
    爭房屋等事實之認定。至於上訴人乙○○主張所受關於相當租金
    之損害部分，乃因上訴人甲○○與上訴人乙○○間，基於民事上
    債務不履行所生糾紛所致，非屬因上訴人甲○○上開侵占之犯罪
    行為所生之損害，除據原審認定外，亦經本院於94年1 月21日審
    理時向上訴人乙○○曉諭在卷，準此，上訴人乙○○於刑事程序
    中提起附帶民事訴訟主張此部分，於法不合，應予駁回。
四、而上訴人甲○○於本院則主張系爭物品之價值非如上訴人乙○○
    所提收據之價值20萬元，且該等收據內容均不實云云，惟按：
１、按當事人已證明受有損害而不能證明其數額或證明顯有重大困難
    者，法院應審酌一切情況，依所得心證定其數額，民事訴訟法第
    222 條第3 項定有明文。
２、經查本件上訴人乙○○已提出證明本件上開物品之收據，然為上
    訴人甲○○所否認。本院認上訴人甲○○有侵占犯行，既如前述
    ，應認上訴人乙○○就其受有損害，已盡證明之責。
３、至於損害之數額部分，上開物品雖非新品，然上訴人甲○○於原
    審除自認其願意還上訴人乙○○20萬元，僅因支付方式，經上訴
    人乙○○表明無法接受分期給付而未能達成和解，復佐以本件上
    訴人甲○○於本院刑事庭審理時，亦稱：「我欠周懋盛錢，所以
    我把那些東西放在那邊，我跟周懋盛說，等錢還完以後，再把東
    西拿回來。」，而上開陳述亦與上訴人甲○○於原審陳述搬遷上
    開物品後，係用以擔保對證人周懋盛之20萬元債務等情相符，足
    證上訴人甲○○確曾將上開物品搬遷後，用以抵押其20萬元之債
    務。而上訴人甲○○雖否認收據之內容，然復未提出任何資料或
    其它單據以實其說，自無法使本院產生有利於上訴人甲○○之心
    證。
４、而上訴人甲○○復辯稱上開物品中，電視機2 台部分，有1 台為
    其所有，是與上訴人乙○○交換而來等語，然該部分既為上訴人
    乙○○所否認，而上訴人甲○○於本院94年1 月21日調查時，則
    就電視機2 台之所有權，未表爭執之旨，復未提出任何證據證明
    該電視機中有1 台為其所有，準此，其所辯顯不足採。
５、準此，本院審酌上訴人甲○○既於原審自認願意還上訴人乙○○2
    20萬元之情，復有上訴人甲○○曾將上開物品用以抵押擔保其20
    萬元之債務，而上訴人甲○○雖否認收據之內容，但其復未能提
    出其它證據以實其說，綜開上情，本院認原審就損害數額之酌定
    ，實無不妥之處，上訴人甲○○空言指摘，為無理由，應予駁回
    。
五、綜上所述，本件上訴人甲○○既確有侵占之犯行，而其搬遷之物
    品，由上述說明，其價值約20萬元，從而上訴人乙○○起訴請求
    上訴人甲○○應給付新台幣20萬元及自93年8 月21日起至清償日
    止，按週年利率百分之5 計算之利息，即有理由，應予准許，至
    逾此部分，為無理由，應予駁回。原審為上訴人乙○○敗訴之判
    決，依法並無不合。上訴人等均仍執陳詞，指摘原判決不當，求
    予廢棄，均無理由，自應均駁回其上訴。
六、本件事證已臻明確，兩造其餘主張陳述及證據，於判決結果尚不
    生影響，遂毋庸一一論列，併此敘明。
七、據上論結：本件上訴為無理由，依刑事訴訟法第490 條、第498
    條，民事訴訟法第449 條第1 項、第454 條、第463 條、第78條
    ，判決如主文。
中 　　華　 　民　 　國　　94　　年　　3 　　月　　23 　　日
　　　　　　　　　刑事庭審判長法　官　施慶鴻
                              法  官  魏玉英
                              法  官  林慶郎
右為正本係照原本作成。
本件不得上訴。
  　　　　　　　　　　　　　　書記官　陳鴻璋
中 　　華　 　民　 　國　　94　　年　　3 　　月　　23 　　日
